【裁判字號】    99,抗,1385
【裁判日期】    991118
【裁判案由】    聲請定其應執行刑
【裁判全文】
臺灣高等法院刑事裁定                  99年度抗字第1385號
抗  告  人  黃羽鴻
上列抗告人因聲請定其應執行刑案件，不服臺灣板橋地方法院中
華民國99年10月27日裁定（99年度聲字第5255號），提起抗告，
本院裁定如下：
    主  文
抗告駁回。
    理  由
一、抗告意旨略以：抗告人所犯之罪，屬低度行為，他案重罪定
    應執行均有大幅減輕之情形，抗告人所犯案件所生危害不重
    ，本件定刑不公，請給予抗告人一個改過自新的機會云云。
二、原裁定略以：(一)受刑人因犯竊盜等案件，先後經判決確定如
    原裁定附表（以下均稱附表），檢察官乃依刑法第53條、第
    51條第5款規定，聲請定應執行之刑；(二)受刑人黃羽鴻因犯
    竊盜等案件，先後經法院判處如附表所示之刑（除附表編號
    1至2之「是否得為易科罰金之案件」欄所載之「否」均應更
    正為「是」、編號4至7之「偵查（自訴）機關年度案號」欄
    均應補充增列「98年度偵字第12076、17480、17838號」外
    ，餘均如附表所示），均已確定在案，有本院被告前案紀錄
    表、原審98年度簡字第4135號、98年度簡字第4439號、98年
    度簡字第8011號刑事簡易判決書、98年度易字第1676號、98
    年度易字第1882號、99年度易字第209號刑事判決書、臺灣
    板橋地方法院檢察署執行案件資料表各1份在卷可稽。茲聲
    請人聲請定其應執行之刑，經核尚無不合，應定其應執行之
    刑為有期徒刑4年。
三、按數罪併罰，有二裁判以上者，依刑法第五十一條之規定，
    定其應執行之刑，刑法第五十三條定有明文。又刑法第五十
    一條第五款規定，宣告多數有期徒刑者，於各刑中之最長期
    以上，各刑合併之刑期以下，定其刑期。再法律上屬於自由
    裁量之事項，有其外部性界限及內部性界限，並非概無拘束
    。依據法律之具體規定，法院應在其範圍選擇為適當之裁判
    者，為外部性界限；而法院為裁判時，應考量法律之目的，
    及法律秩序之理念所在者，為內部性界限。法院為裁判時，
    二者均不得有所踰越（最高法院80年台非字第473號判例要
    旨參照）。在數罪併罰，有二裁判以上，定其應執行之刑時
    ，固屬於法院自由裁量之事項，然仍應受前揭外部性界限及
    內部性界限之拘束（最高法院93年度台非字第192號判決意
    旨參照）。本件受刑人先後犯如原裁定附表所示之罪等9件
    ，其中附表編號4至7所示之宣告刑，經原法院98年度易字第
    1882號判決，定其應執行之刑為有期徒刑1年8月確定。據此
    ，原裁定就附表1至9之罪定應執行刑為4年，即未逾越前揭
    最高法院所揭之內部與外部界限（不能高於4年5月，即1年8
    月加計已定應執行刑外之其餘5罪之刑度），於法並無不合
    。抗告意旨認原裁定所減甚少，定刑不公云云，並非有理。
    綜上，本件抗告，為無理由，應予駁回。
四、據上論斷，應依刑事訴訟法第412條，裁定如主文。
中    華    民    國    99    年    11    月    18    日
                  刑事第九庭  審判長法  官  陳貽男
                                    法  官  周盈文
                                    法  官  詹駿鴻
以上正本證明與原本無異。
不得再抗告。
                                    書記官  梁淑時
中    華    民    國    99    年    11    月    19    日

司法院資訊處製作；財團法人民間司法改革基金會備份。
